【裁判字號】    95,訴,3263
【裁判日期】    951228
【裁判案由】    毒品危害防制條例等
【裁判全文】
臺灣臺中地方法院刑事判決              95年度訴字第3263號
公  訴  人  臺灣臺中地方法院檢察署檢察官
被      告  甲○○
                    現羈押於台灣台中看守所
選任辯護人  鄭志明  律師
被      告  乙○○
                    現羈押於台灣台中看守所
選任辯護人  張益隆  律師
上列被等告因違反毒品危害防制條例等案件，經檢察官提起公訴
（95年度偵字第13601號、95年度偵字第15784號、95年度偵字第
19422號），本院判決如下：
    主  文
甲○○販賣第二級毒品，累犯，處有期徒刑捌年陸月。扣案如附
表1編號1至3所示之第二級毒品沒收銷燬之，如附表1編號4至5所
示之物均沒收。又連續明知為未得商標權人同意，於同一商品，
使用相同之註冊商標之商品而販賣，累犯，處有期徒刑陸月。扣
案如附表2所示仿冒商標商品均沒收。應執行有期徒刑捌年拾月
。扣案如附表1編號1至3所示之第二級毒品均沒收銷毀之，如附
表1編號4至5所示之物及如附表2所示仿冒商標商品均沒收。
甲○○被訴運輸及販賣第三級毒品部分，無罪。
乙○○共同運輸第二級毒品，處有期徒刑柒年陸月。扣案如附表
1編號1至3所示之第二級毒品均沒收銷毀之，如附表1編號4至5所
示之物均沒收。
    犯罪事實
一、甲○○前於民國92年間，因施用毒品案件，經本院以93年中
    簡字第843號判處有期徒刑6月確定，於93年7月19日易科罰
    金執行完畢。
二、甲○○明知「3,4–亞甲基雙氧安非他命（3,4–Methylened
    ioxyamphetamine，即MDA）」（下稱MDA，俗稱「搖頭丸」
    ）業經公告列為毒品危害防制條例第2條第2項第1款之第二
    級毒品，不得販賣、運輸及持有，卻因其有施用第二級毒品
    MDA惡習，又因故結識販賣MDA、綽號「小陳」真實姓名年籍
    不詳男子，認為自「小陳」處所購得之MDA品質優良，竟萌
    生至台北向「小陳」購買MDA並運輸至台中販售牟利之意圖
    ，先以其持用之門號0000000000號行動電話與「小陳」聯絡
    見面取貨之事，而於95年6月21日凌晨零時許，夥同與其就
    運輸第二級毒品有犯意聯絡之乙○○，自彰化市某處搭乘不
    詳姓名友人之自小客車北上，於同日凌晨2時許，抵達台北
    縣三重市天台廣場附近某賓館，由甲○○以新台幣（下同）
    15萬元之代價，向「小陳」販入第二級毒品MDA共987顆，欲
    運輸回台中後，伺機以每顆250元之代價販售予不特定人牟
    利。「小陳」同時交付磨成粉末狀之MDA毒品1小包（驗前毛
    重0. 5公克，驗後淨重0.21公克，即調查局編號A5）、MDA
    毒品膠囊1小包（驗前毛重1.35公克，驗後淨重0.36公克，
    即調查局編號A6）、第三級毒品愷他命（俗稱Ｋ他命）2小
    包（即調查局編號A3、A4）供甲○○施用。甲○○旋即服用
    1顆MDA後，將剩餘之第二級毒品MDA共986顆（分裝成2大包
    ，每包數量為490顆及496顆，即調查局編號A1、A2-1、A2-2
    ），放置於乙○○隨身背包內，其餘毒品則放置於甲○○個
    人背包內，再由甲○○出資購買和欣客運巴士車票，兩人共
    同以搭乘客運之方式，將上開第二級毒品MDA運輸回台中。
    嗣於同日上午6時許，在台中市○○區○○路和欣客運朝馬
    轉運站內，為警當場查獲，並自乙○○隨身背包內扣得上開
    第二級毒品MDA2大包（即調查局編號A1、A2-1、A2-2），自
    甲○○隨身背包中扣得第二級毒品MDA2小包（即調查局編號
    A5、A6）、第三級毒品愷他命2小包（即調查局編號A3、A4
    ）、甲○○購買之和欣客運車票2張、甲○○所有用以與「
    小陳」聯絡用之0000000 000號行動電話1支。
三、甲○○明知「GUCCI固喜」、「PIAGET伯爵」、「DUNHILL登
    喜路」、「PRADA普拉達」、「BURBERRY布拉里」、「CHANE
    L香奈兒」、「LV」、「BALLY」等商標名稱及圖案，分別係
    經義大利商固喜歡固喜公司、瑞士瑞其蒙國際股份有限公司
    、英國奧佛雷旦喜股份有限公司、盧森堡普瑞得有限公司、
    英國布拜里公司、瑞士香奈兒股份有限公司、法商路易威登
    馬爾悌耶公司、瑞士巴蕾鞋廠股份有限公司依法向經濟部中
    央標準局（現改制為智慧財產局）申請註冊取得商標專用權
    ，核准使用於各種皮夾、服飾、眼鏡、靴鞋等商品，並為相
    關大眾所共知之著名商標，其於商標專用期間內享有禁止他
    人於相同或類似商品為相同或類似使用之排他性權利，亦明
    知如附表2所示之商品均係仿冒前開著名商標之產品，仍基
    於販賣仿冒商標商品之概括犯意，自94年4、5月間起，多次
    自大陸廣州地區輸入仿冒上開商標專用權人之商品，將商品
    放置於其承租之台中市○區○○路371號8樓之19倉庫存放，
    供不特定人觀覽挑選，或持目錄至台中市酒店向不特定人兜
    售販賣，俟客人選中特定商品後，再至上開倉庫中調取，而
    以每件仿冒品售價約1500元至2000元不等之價格，連續販售
    仿冒商標商品。嗣於95年6月21日，其因上開毒品案件經警
    查獲，於有偵查犯罪權限之公務員發覺其另有違反商標法罪
    嫌前，主動帶同員警至位於台中市○區○○路371號8樓之19
    上開倉庫，扣得如附表2所示之仿冒商標商品，自首而接受
    裁判。
四、案經如附表2所示之商標專用權人訴請內政部警政署保安警
    察隊第三總隊第一大隊報告及行政院海岸巡防署海洋巡防總
    局第三海巡隊報請台灣台中地方法院檢察署檢察官偵查起訴
    。
     理   由
甲、有罪部分：
壹、證據能力部分：
一、本件被告2人於警詢、偵查之供述證據，就被告本人自己涉
    案部分之供述，應依刑事訴訟法第1篇第9章「被告之訊問」
    相關規定，定其證據能力之有無；如關於被告自己以外之人
    涉案部分之供述，則該供述具有「被告以外之人於審判外或
    審判內陳述」之性質，於此情形，被告於警詢、偵查中之供
    述涉及「被告以外之人於審判外之陳述」之證據能力問題，
    應依刑事訴訟法第1篇第12章「證據」規定，定其證據能力
    。故被告供述有關其他共同被告之涉案部分，本院乃依證人
    之證據法則，就其供述有無合乎傳聞法則例外之情形，而據
    以論述其證據能力。至於其供述有關自身涉案之部分，則依
    據自白法則定其證據能力，先予說明。
二、被告之自白，非出於強暴、脅迫、利誘、詐欺、疲勞訊問、
    違法羈押或其他不正之方法，且與事實相符者，得為證據，
    刑事訴訟法第156條第1項定有明文。本件被告甲○○雖辯稱
    警詢及偵訊時自白運輸及販賣第二級毒品係因在車上吃了3
    顆MDA，神智不清亂講云云，然被告甲○○於本院審理中以
    證人身分具結後證稱「警詢筆錄是出於我的自由意思、偵訊
    筆錄也沒有以強暴、脅迫或其他不正當方式為之」等語（本
    院卷第80-81頁）；再者，被告於員警詢問完犯罪事實、問
    其就詢問內容有無須增刪之處時，供稱「沒有要增刪的，但
    對本案我知道自己錯了，而且主動配合警方將所有東西都提
    出查扣，因為我有1個小學1年級及1個幼稚園大班的兒子，
    而且我先生目前在監執行10個月，希望檢察官能先讓我回去
    照顧小孩，等他爸爸回來」等語（內政部警政署保安警察第
    三總隊第一大隊第3373號警卷第9頁），並於偵訊時就販入
    第二級毒品MDA之經過、販入價格等細節供述詳盡，復再度
    表示「這些東西都是我主動交出來的，希望我能回家照顧小
    孩，等我先生出監回家」等語（95年度偵字第13601號卷第
    10-12頁），足見被告於警詢及偵訊時，並未遭以強暴、脅
    迫等不正方法詢問，亦從未表示服藥後神智不清，且一再陳
    述家庭狀況，顯未有意識不清而致影響其自白真實性之情，
    是被告甲○○警、偵訊時之自白應有證據能力。
三、又按被告以外之人（包括證人、鑑定人、告訴人、被害人及
    共同被告等）於檢察事務官、司法警察官或司法警察調查中
    所為之陳述，與審判中不符時，其先前之陳述具有較可信之
    特別情況，且為證明犯罪事實存否所必要者，得為證據，刑
    事訴訟法第159條之2定有明文。是以：
  (一)本件證人即共同被告甲○○就被告乙○○被訴共同販賣第二
    級毒品MDA之犯行，於警詢中所為之陳述係屬被告以外之人
    於審判外所為之陳述，且就何人出資購買MDA一節，警詢時
    之供述與其於本院審理中之證述不符（警詢中係供稱：「我
    拿現金16萬元向小陳一次購得搖頭丸986顆，乙○○陪我北
    上是基於保護我的立場，沒有給他任何利益」；於本院改證
    稱：「我們是一起北上要去買搖頭丸，約好一人出資一半」
    ），其供述顯係證明被告乙○○有無共同販賣第二級毒品所
    必要，本院認警詢時因證人即共同被告甲○○甫經查獲，外
    力干擾之影響較少，且較少考量彼此間之利害得失，記憶較
    清楚，揆諸上開說明，其於警詢中所為之陳述，客觀上應具
    有較可信之特別情況，且亦為證明犯罪事實存否所必要，依
    上揭規定，證人即共同被告甲○○於警詢中之證言有證據能
    力。
  (二)本件證人即共同被告乙○○就被告甲○○被訴運輸及販賣第
    二級毒品之犯行，於警詢中關於購買毒品之出資及購買之過
    程，與其於本院審理中之證述大致相符，則與上開刑事訴訟
    法第159條之2傳聞證據例外得採為證據之情形有異，應逕以
    證人即共同被告乙○○於本院具結後所為之證言為本案認定
    犯罪事實之證據，是證人乙○○關於被告甲○○犯罪部分之
    警詢筆錄無證據能力。
四、又按刑事訴訟法第158條之3規定：「證人、鑑定人依法應具
    結而未具結者，其證言或鑑定意見，不得作為證據」，其立
    法理由乃在擔保該證言或鑑定意見，係據實陳述或公正誠實
    之可信性，故未依法具結者，依證據絕對排除法則，當然無
    證據能力，而不得作為證據。具有共犯關係之共同被告於被
    告案件中係屬證人，應依人證之調查程序，使其立於證人之
    地位，依同法第186條之規定，具結後而為陳述，其供述證
    據始有證據能力，此項規定，於檢察官偵查及審判中，均有
    其適用（最高法院95年度台上字第3979號判決意旨參照）。
    查本件被告甲○○、乙○○於偵查中供述自己犯罪部分，固
    屬於被告之自白，然其所為關於另一被告涉案部分之陳述，
    則屬被告以外之人於審判外之陳述，檢察官於95年6月21日
    訊問時，均未依人證之調查程序，命其彼此立於證人之地位
    ，依法具結，是其所為不利於另一被告部分之陳述，無證據
    能力。
五、末按被告以外之人於審判外之陳述，雖不符刑事訴訟法第15
    9條之1至第159條之4之規定，而經當事人於審判程序同意作
    為證據，法院審酌該言詞陳述或書面陳述作成時之情況，認
    為適當者，亦得為證據；另當事人、代理人或辯護人於法院
    調查證據時，知有第159條第1項不得為證據之情形，而未於
    言詞辯論終結前聲明異議者，視為有前項之同意，刑事訴訟
    法第159條之5分別定有明文。經查，本件辯護人及被告對於
    除上開說明外，以下本院作為判斷依據之各項證據資料，均
    未表爭執其證據能力，本院審酌該等言詞供述及書面作成時
    之情況，並無不宜作為證據之情事，認自得採為認定事實之
    證據。
貳、實體部分：
一、訊據被告甲○○固對其被訴違反商標法之犯罪事實坦承不諱
    ，惟矢口否認有何運輸或販賣第二級毒品之犯行，辯稱：於
    95年6月21日為警查扣之毒品均係其向「小陳」販入後欲自
    行施用的，且買毒品的15萬元係與被告乙○○合資，約定一
    人出資一半，會大量購買是因為如此價錢比較便宜，為自己
    施用攜回台中應不構成運輸毒品云云。質之被告乙○○亦矢
    口否認有運輸第二級毒品犯行，辯稱：甲○○購入的MDA是
    她自己要施用的，只是因為甲○○的背包放不下，才放在伊
    之背包中，MDA始終在甲○○的支配範圍內，並無運輸毒品
    之故意，也沒有運輸毒品的行為，最多只是幫助持有第二級
    毒品而已云云。
二、經查：
  (一)被告甲○○被訴販賣第二級毒品部分：
  (1)被告甲○○係獨資以15萬元之代價於95年6月21日凌晨2時許
    ，在台北縣三重市天台廣場附近某賓館，向綽號「小陳」真
    實姓名年籍不詳之成年男子販入第二級毒品MDA共987顆，欲
    以每顆250元之代價販出等情，業據其於警詢、偵訊中供述
    明確，其於警詢中供稱「（問：你購得的毒品是要作何用途
    ？）答：因為我先生於今年5月1日被抓去關，心情不好，對
    自己未來很茫然，所以當小陳跟我講這種東西（指毒品），
    所以我有考慮自己買回來賣」等語，有於偵訊時供稱：「（
    問：你何時從何地運輸被查扣之毒品至台中？）答：是今日
    凌晨2點多，在台北三重天台廣場跟小陳碰面，談好16萬元
    元（應係誤載）購買900多顆，單價1顆以160元計算，這是
    購買超過900顆就可以用這價錢算，過1、2小時後，我和乙
    ○○在賓館房間內等，隔了約1、2個小時，『小陳』就抱了
    1包搖頭丸進來，現金當場拿給他，拿到後我們就離開賓館
    ... （問：你打算用多少錢單價帶回來賣？）答：用250元
    。（問：乙○○出資多少？）答：乙○○沒有出資，錢都是
    我的」等語，核與證人即共同被告乙○○於本院具結後證稱
    「我們到台北搭乘計程車到天台廣場，小陳過來帶我們去1
    個包廂的地方，我們就在那裡等，過了不久，小陳的朋友就
    拿藥過來，買完搖頭丸就回台中... 我看到甲○○吃1顆搖
    頭丸」等情相符（本院卷第84、87頁），以被告甲○○出資
    15萬元購買扣案第二級毒品MDA共計987顆計算，被告甲○○
    販入每顆MDA之成本價為152元（小數點以下4捨5入），其欲
    以每顆250元之價格販出，確實有厚利可圖，是其上開自白
    應與事實相符而可採信。
  (2)被告甲○○雖於本院審理時翻異前詞，改辯稱：販入第二級
    毒品MDA之資金15萬元係與被告乙○○合資，一人出一半云
    云，此節不僅為被告乙○○所否認，且被告甲○○係證稱「
    （檢察官問：為何乙○○拿的搖頭丸是由妳出資？）答：事
    前我們有說我先出資，之後他回來會拿錢給我... （被告乙
    ○○之辯護人張益隆律師問：給小陳的錢15萬元，是你的？
    ）證人甲○○答：是我先出的... （審判長問：何時談好要
    一人出資一半？）證人甲○○答：我們於那2、3週內談好的
    。（審判長問：商討的時間如此長，為何乙○○不自己出錢
    ？）證人甲○○答：那天乙○○還沒有給我錢，我就自己先
    出錢。（審判長問：是否是當天才說由你先出錢？）證人甲
    ○○答：是的。（審判長問：有於約定乙○○何時將另一半
    的錢給你？）證人甲○○答：無約定，因為平常乙○○都有
    信用，我想他會很快的將錢給我。（受命法官問：當天北上
    之前，是你與小陳接洽？）證人甲○○答：我與小陳接洽。
    （受命法官問：商討購買搖頭丸的期間，乙○○有無與小陳
    接洽？）證人甲○○答：我們只有在台中凱悅與小陳接洽外
    ，就是到被查獲當天北上購買搖頭丸的那一次，中間乙○○
    沒有與小陳直接接洽」等語，購買毒品之15萬元並非小數目
    ，被告甲○○不僅無法就與被告乙○○達成一人出資一半之
    協議之時間、地點為詳盡之陳述，且依其上開證述，直至購
    買毒品當日仍未就何時應償還代墊款項與乙○○達成約定，
    此與一般毒品交易「一手交錢、一手交貨」之情況有別，況
    自始至終均由被告甲○○出面與綽號「小陳」者接洽購買毒
    品事宜，是本院認被告甲○○事後改稱15萬元係與乙○○合
    資云云，係為減低其個人出資及販入MDA數量之卸責之詞，
    不足採信，應以被告甲○○於警詢及偵訊中自白該15萬元由
    其獨資，始與事實相符。
  (3)被告甲○○又辯稱販入之第二級毒品MDA係準備供自己吸食
    之用云云，雖被告甲○○於95年6月21日為警查獲時，經警
    採集其尿液送請詮昕科技股份有限公司檢驗結果，呈現第二
    級毒品MDA及第三級毒品愷他命陽性反應，有濫用藥物尿液
    檢驗報告及真實姓名對照表各1紙在卷可查（警卷第35頁、
    偵查卷第23頁），顯見被告甲○○確有施用第二級毒品MDA
    之惡習，然本件當場查扣之如附表1所示第二級毒品MDA，經
    送內政部警政署刑事警察局鑑定，經依型態不同分別編號為
    A1 、A2-1、A2-2、A5、A6，其中A1、A2-1、A2-2合計總淨
    重為26 6.77公克（266.47g+0.30g），含MDA之純度為12.3
    ％（指A1、A2 -1）及9.9％（只A2-2），含MDA之驗前總純
    質淨重約33.16公克（33.10g+0.06g）（詳細檢驗結果見附
    表3），有該局95年8月9日刑鑑字第0950096690號鑑定書在
    卷可稽（見偵查卷第24-26頁）。依被告甲○○供稱之「若1
    次玩下來，可能會用到6、7顆搖頭丸」（本院卷第81頁）之
    吸食數量計算，需使用141次；再依Clarke's Analysis of
    Drugs and Poisons第3版記載「MDMA一般使用劑量介於80至
    200毫克之間，常用劑量為100至150毫克」，又Disposition
    of Toxic Drugs and Chemicals in Man第5版記載「有18歲
    女性施用MDMA約150毫克劑量後致死之案例」，有行政院衛
    生署管制藥品管理局93年9月13日管檢字第0930008405號函
    在卷可參（本院卷第64頁），縱認上開文獻記載係以毒品之
    純質含量計算，被告甲○○所販入之第二級毒品數量亦需施
    用221次（33.16g/0.15g =221）始可能用罄，是被告甲○○
    販入之數量遠超過其個人施用之合理數量，足資佐證其於警
    詢及偵訊中供稱「打算以1顆250元之單價販出」之情確為真
    實。
  (4)毒品危害防制條例第4條第2項之販賣第二級毒品罪，不以販
    入後復行賣出為必要，祇要以營利為目的，而有販入或賣出
    二者其一之行為，即足構成。又認定犯罪事實所憑之證據，
    並不以直接證據為限，倘間接事實之本身，具有判斷直接事
    實存在之作用，亦有證據之機能，由間接事實為訴訟上之證
    明，而於通常一般人不致懷疑，而得確信其為真實之程度者
    ，亦得為有罪之認定。被告甲○○雖否認其係意圖營利而販
    入該毒品，然而，被告甲○○1次購入超乎一般施用毒品者
    所持有之數量或正常使用量之毒品，倘其持有之毒品僅係供
    自己施用，理應無一次購入如此大量毒品之理由；而被告甲
    ○○對於為何僅供自己施用，卻購入大量毒品，雖辯稱因其
    用量很大，一次購買價格較便宜，案發當時因販賣仿冒商品
    ，月入10萬元云云。但被告甲○○之夫林源益因毒品案件於
    95年5月間入監執行一節，業據被告甲○○多次供述，並經
    本院調取林源益之前案記錄表查閱屬實，被告甲○○復一再
    供稱其有1名就讀小學1年級及1名就讀幼稚園大班的兒子待
    扶養等語，縱使被告甲○○因販賣仿冒商標商品收入不差，
    然於先生入監、尚有幼子待其撫養之情況下，卻願意花費超
    過其月收入之鉅款購買遠超過施用毒品者短期所需之施用量
    ，其販入之目的非供施用而已；足見被告甲○○販入本件扣
    案第二級毒品MDA之際，即係意圖營利而販入並伺機出售無
    疑。
  (5)綜上所述，被告甲○○向綽號「小陳」者販入扣案如附表1
    所示第二級毒品MDA，縱令併有供一己施用之目的，然其亦
    必兼有以1顆250元轉售以資圖利之意圖，極為明確；所辯僅
    供施用云云，顯不足採，被告甲○○販賣第二級毒品之犯行
    堪以認定。
  (二)被告甲○○被訴運輸第二級毒品部分：
  (1)被告甲○○於95年6月21日凌晨2時許，在台北縣三重市天台
    廣場附近某賓館內，向綽號「小陳」者販入扣案如附表1所
    示第二級毒品MDA後，搭乘和欣客運返回台中，於台中市○
    ○區○○路和欣客運朝馬轉運站為警查獲之事實，業據其於
    警詢及偵訊中供承不諱，辯護人為其辯護稱「按毒品危害防
    制條例所稱之『運輸』，係指單純運輸並無他項目的者而言
    ，否則單純為轉讓、施用等目的所為之搬運毒品行為，豈不
    皆應依運輸毒品論罪（至於從國外或甲地販入毒品後，再運
    輸入境或運輸至乙地，因另有運輸之意思及行為，與此情形
    不同），被告甲○○將MDA攜回台中之行為，應不構成運輸
    」等語。惟按毒品危害防制條例第4條所稱之「運輸」毒品
    ，係指轉運輸送而言，固不以國外輸入國內或國內輸出國外
    者為限，其在國內運送者，亦屬之，且不以為他人輸送為必
    要，即為自己輸送者，亦包括在內（最高法院94年台上字第
    6910號判決意旨參照）。又按禁煙禁毒治罪條例所稱之運輸
    ，係就其行為而言，不以國外輸入國內或國內輸出國外為限
    ，其在國內運送者，亦屬之，至零星夾帶或短途持送自得斟
    酌實際情形，依持有煙毒罪論科，司法院院解字第3541號解
    釋可資參照。又司法院院解字第3541號解釋係指無運輸或販
    賣之意圖單純持有煙毒者而言，並非謂凡零星夾帶或短途持
    送煙毒者，均不問其犯意如何概論以持有煙毒之罪，司法院
    院解字第3853號解釋亦可參照。倘有運輸之意思，在國內將
    毒品由某處搬運輸送至他處，即非零星夾帶或短途持送之單
    純持有，至所運送之毒品數量若干，運送之人有無收取報酬
    ，起運與目的地所在是否跨越不同之行政地區，則非所問（
    最高法院94年度台上字第7216號判決意旨參照）。
  (2)查本件被告甲○○於販入扣案第二級毒品MDA後，以搭乘和
    欣客運之方式將MDA自台北縣搬運輸送至台中市，始為警查
    獲，依上開司法院解釋及判決意旨，縱使只有零星夾帶或短
    程持送，也需無運輸之意思，始不構成運輸毒品，而本件被
    告甲○○於台北縣三重市販入MDA後，當係基於搬運輸送之
    意將MDA攜回台中市，以遂行其販賣之意圖，其顯有運輸之
    意無疑，況依如附表1所示扣得之第二級毒品MDA數量，顯非
    僅是零星夾帶，被告甲○○搬運之路程亦非僅是短途持送，
    其行為當以構成運輸毒品，而屬辯護人所引最高法院判決意
    旨中所稱之「自甲地販入毒品後，再運輸至乙地，因另有運
    輸之意思及行為，與此情形不同」之該情形，此外，並有被
    告甲○○出資購買之和欣客運車票2張扣案可為佐證，是被
    告甲○○運輸第二級毒品之犯行，亦堪認定。
  (三)被告甲○○被訴販賣仿冒商標商品罪部分：
    此部分之犯罪事實，業據被告甲○○迭於警詢、偵訊及於本
    院審理時坦承不諱，核與告訴代理人賴麗玉、周桂岑於警詢
    中指訴之情節相符，並有商品鑑定證明書3紙（內政部警政
    署保安警察第三總隊第一大隊第4528號警卷第20、30、46頁
    ）、查扣物品市值估價表2份（同上警卷第21、45頁）、如
    附表2所示各該商標專用權人之商標圖樣註冊證在卷可稽，
    及如附表2所示仿冒商標商品扣案可資佐證，足見被告甲○
    ○前開自白與事實相符，應堪採信，被告甲○○違反商標法
    之犯行，應足認定。
  (四)被告乙○○被訴運輸第二級毒品部分：
  (1)被告乙○○於警詢時供稱「因為我陪同我朋友上台北，接了
    一批搖頭丸，受朋友甲○○之託，將搖頭丸放在我包包裡，
    在台中市○○路和欣客運前被警察查獲... 此次北上目的是
    陪甲○○接搖頭丸」等語（內政部警政署保安警察第三總隊
    第一大隊第3373號警卷第11頁），於偵訊時供稱「因她（指
    甲○○）包包放不下，把我包包拿去裝搖頭丸，當時包包由
    甲○○帶著，她跟我借去裝東西，在車上時包包由她管，到
    我下車時才由我背包包下車，就被查獲了」等語（偵查卷第
    13頁），核與證人即共同被告甲○○於本院具結後證稱「交
    付價金時，乙○○都有看到，整個交易過程，乙○○都有看
    到，拿到搖頭丸後，我先拿起來吃，乙○○看我吃完搖頭丸
    後，就說東西放他包包，從台北到台中期間，搖頭丸都在乙
    ○○包包內」等情（本院卷第75-76頁）大致相符，雖就乘
    坐客運期間，放置第二級毒品MDA之包包由何人掌管，被告2
    人互推責任，然就被告乙○○知悉被告甲○○以15萬元販入
    扣案如附表1編號1、2所示之MDA後，提供其使用之背包盛裝
    MDA，再與被告甲○○一同乘坐和欣客運將上開裝盛有第二
    級毒品MDA之包包攜回台中，並由被告乙○○攜帶該包包下
    車時為警查獲之事實，已堪認定。
  (2)被告乙○○之辯護人雖為其辯稱「扣案如附表1所示MDA係被
    告甲○○欲供自己施用，且MDA始終在被告甲○○自己支配
    中，被告乙○○至多只是幫助持有MDA」等語，然被告甲○
    ○係為販賣而販入上開第二級毒品，並基於運輸之意思，以
    搭乘客運之方式將MDA由台北運輸至台中，業如前述，被告
    乙○○就運輸毒品之犯行，與被告甲○○不僅有犯意之聯絡
    （知悉甲○○北上目的是接運毒品仍陪同前往），更有行為
    分擔（提供其所有之包包供裝盛毒品用，更將毒品攜帶下車
    ），被告乙○○顯係基於為被告甲○○運輸毒品之意思而為
    運輸行為，辯護人上開所辯，與事實不符，尚難採信。此外
    ，復有被告2人為警查獲當時之照片6張（警卷第30-32頁）
    及扣案第二級毒品MDA之鑑定報告（詳如前述）在卷可稽，
    被告乙○○運輸第二級毒品之犯行，堪以認定。
三、新舊法之比較：查被告2人行為後，刑法及刑法施行法業於
    94年2月2日經修正公布，並於95年7月1日施行。按行為後法
    律有變更者，適用行為時之法律，但行為後之法律有利於行
    為人者，適用最有利於行為人之法律，現行刑法第2條第1項
    定有明文。又本次刑法修正之比較新舊法，應就罪刑有關之
    共犯、未遂犯、想像競合犯、牽連犯、連續犯、結合犯，以
    及累犯加重、自首減輕暨其他法定加減原因（如身分加減）
    與加減例等一切情形，本於統一性及整體性原則，綜其全部
    罪刑之結果而為比較，亦有最高法院95年度第8次刑庭會議
    決議可資參照，是以：
  修正前刑法第28條規定：「2人以上共同實施犯罪之行為者
    ，皆為正犯。」，修正後刑法第28條則規定：「2人以上共
    同實行犯罪之行為者，皆為正犯。」，其立法理由旨在排除
    陰謀、預備共同正犯之成立，對於著手後，共同實行犯罪構
    成要件行為者，修正前後規定均認應論以共同正犯，並無歧
    異。本件被告2人就運輸第二級毒品部分，不論依修正前、
    後刑法第28條規定，均成立共同正犯，依刑法第2條第1項前
    段，自應適用行為時即修正前之刑法第28條規定。
  刑法第47條關於累犯規定亦經修正，被告甲○○所犯上開之
    罪，不論依照修正前刑法第47條或修正後刑法第47條第1項
    規定，均成立累犯，應逕適用行為時之修正前刑法第47條關
    於累犯之規定。
  被告甲○○行為後，修正後之刑法刪除第55條關於牽連犯之
    規定。本件被告甲○○所犯上開販賣第二級毒品罪及運輸第
    二級毒品罪間，有方法、結果之牽連關係，依修正前即行為
    時之規定，應從一重之販賣第二級毒品罪處斷；而依修正後
    之刑法既已刪除牽連犯之規定，則所犯上述各罪應依數罪併
    罰之規定分論併罰。比較新舊法之規定，修正後之規定並非
    較有利於被告。
  刑法第56條連續犯之規定，業經公布刪除，則被告甲○○多
    次販賣仿冒商標商品之犯行，因行為後新法業已刪除連續犯
    之規定，此刪除雖非犯罪構成要件之變更，但顯已影響行為
    人刑罰之法律效果，自屬法律有變更，而刑法修正之後，原
    屬連續犯之數個犯罪行為，依新法應數罪併罰，比較修正前
    之規定，可依裁判上一罪論處，顯然修正前之規定較有利於
    被告。
  刑法第51條關於定應執行刑之規定亦經修正，被告甲○○行
    為時之修正前刑法第51條第5款係規定「宣告多數有期徒刑
    者，於各刑中之最長期以上，各刑合併之刑期以下，定其刑
    期。但不得逾20年。」，修正後刑法第51條第5款則規定「
    宣告多數有期徒刑者，於各刑中之最長期以上，各刑合併之
    刑期以下，定其刑期。但不得逾30年。」比較修正前後合併
    定有期徒刑執行刑之標準，以修正前刑法第51條第5款之規
    定較有利於被告。
  刑法第65條關於無期徒刑之加重限制及減輕方法亦經修正，
    依修正前刑法第65條第2項之規定，無期徒刑減輕者，為7年
    以上有期徒刑，修正後則為20年以下15年以上有期徒刑，本
    件被告2人所犯之毒品危害防制條例第4條第2項之罪（詳如
    後述）法定刑為無期徒刑或7年以上有期徒刑，則依修正前
    刑法第65條第2項之規定，得減為7年以上有期徒刑。若依修
    正後刑法第65條第2項之規定，僅得減為20年以下15年以上
    有期徒刑，修正前之規定顯較有利於被告。
  綜上所述，經比較新舊法結果，應依刑法第2條第1項之規定
    ，以行為時之規定較有利於被告2人，自應依刑法第2條第1
    項前段，適用修正施行前刑法為論罪科刑之依據。
四、按販賣毒品罪，並不以販入之後復行賣出為構成要件，但使
    以營利為目的而非法販入，或賣出，有一於此，其罪即已成
    立。又按毒品危害防制條例之運輸毒品罪，亦不以運輸他人
    所有或持有之毒品為限，即為自己運輸者亦包括在內，故不
    論運輸人係為他人運輸或為自己運輸，均應成立運輸毒品罪
    。本件被告甲○○意圖營利，自台北縣三重市販入第二級毒
    品MDA運回台中，欲販售予不特定人牟利，又另有販賣仿冒
    商標商品之行為，是核其所為，係犯毒品危害防制條例第4
    條第2項之販賣第二級毒品罪、運輸第二級毒品罪，及商標
    法第82條販賣仿冒商標商品罪。被告乙○○所為，係犯毒品
    危害防制條例第4條第2項之運輸第二級毒品罪。被告甲○○
    運輸、販賣第二級毒品MDA而持有第二級毒品MDA之低度行為
    ，及被告乙○○運輸第二級毒品MDA而持有第二級毒品MDA之
    低度行為，均為其後販賣或運輸之高度行為所吸收，不另論
    罪。被告2人就運輸第二級毒品部分，有犯意聯絡及行為分
    擔，均為共同正犯。被告甲○○所犯上開販賣、運輸第二級
    毒品等二罪，具有方法結果之牽連犯關係，依修正前刑法第
    55條之規定，應從較重之販賣第二級毒品罪處斷。又被告甲
    ○○意圖販賣而輸入上開仿冒商標商品之低度行為，為其販
    賣之高度行為所吸收，不另論罪。被告甲○○先後多次販賣
    仿冒商標商品之行為，時間密接、犯罪構成要件相同，顯係
    基於概括犯意反覆為之，應依修正前刑法第56條連續犯之規
    定論以一罪，並加重其刑。再者，被告甲○○前於92年間，
    因施用毒品案件，經本院以93年中簡字第843號判處有期徒
    刑6月確定，於93年7月19日易科罰金執行完畢，有臺灣高等
    法院被告前案紀錄表附卷可參，其受有期徒刑之執行完畢，
    5年以內再犯有期徒刑以上之罪，為累犯，應依修正前刑法
    第47條之規定，除販賣第二級毒品罪之法定刑為無期徒刑部
    分依法不得加重外，就其餘之罪遞加重其刑。被告甲○○所
    犯販賣第二級毒品罪與販賣仿冒商標商品罪間，犯意個別，
    罪名互異，應予分論併罰。爰審酌被告甲○○、乙○○被告
    明知MDA係屬戕害人身心之毒品，足以使施用者導致精神障
    礙、性格異常，甚至造成生命危險之生理成癮性及心理依賴
    性，竟為貪圖不法利益，鋌而走險，予以販入或運輸，一旦
    賣出，將影響國民健康，危害社會秩序至鉅，且犯後猶否認
    犯行，飾詞狡卸，惟念及被告甲○○尚未賣出獲利即被查獲
    ，而未造成危害，被告2人就運輸毒品所分擔之角色，暨被
    告甲○○販賣仿冒商標商品之行為，不僅損及商標權人之商
    譽及合法利益，且嚴重破壞我國致力保護智慧財產權之國際
    名聲，且查扣之仿冒商標商品數量龐大，被告甲○○因此獲
    利甚豐等一切情狀，分別量處如主文所示之刑，並就被告甲
    ○○部分定應執行之刑，以示懲儆。扣案如附表1編號1至3
    所示之MDA，為第二級毒品，其包裝袋因與毒品無法析離，
    應整體視為毒品，均應依毒品危害防制條例第18條第1項前
    段之規定，沒收銷燬之；而送驗時所耗損之毒品既已滅失，
    爰不另為沒收銷燬之諭知，附此敘明。又附表1編號4所示之
    甲○○所有門號0000000000號行動電話1支（不含SIM卡，蓋
    因依電信公司一般定型化契約之約定，其門號SIM卡之所有
    權仍屬於電信公司本身，申請人僅因承租而取得使用權，故
    上開SIM卡並非被告甲○○所有，自不得併予宣告沒收），
    係供販賣毒品聯絡所用之物，附表1編號5所示和欣客運車票
    2張，係供運輸毒品之用，均應依同條例第19條第1項前段規
    定，宣告沒收。另扣案如附表2所示之仿冒商標物品，均應
    依商標法第83條規定宣告沒收。至其餘扣案之夾鍊袋1大包
    、磅秤1台、行動電話3支（門號分別為0000000000號、0000
    000000號、0000000000號）均無證據認係供本件販賣、運輸
    第二級毒品罪之用，爰均不為沒收之諭知，併予敘明。
五、不另為無罪諭知部分：
  (一)公訴意旨另以：被告甲○○明知MDA係毒品危害防制條例第
    2條所管制之第二級毒品，不得運輸、販賣，甲○○竟意圖
    營利，基於販賣及運輸第二級毒品之概括犯意，於95年6月
    中旬某日，在台北市某處，向綽號「小陳」男子，以每顆20
    0元之價格，販入第二級毒品MDMA15顆，再運輸回台中上址
    住處後，再於其後某日，在台中時尚PUB，以每顆MDA250元
    之價格，出售予不詳姓名之人，而運輸、販賣第二級毒品
    MDA，因認被告甲○○此部分另涉犯毒品危害防制條例第4條
    第2項之運輸、販賣第二級毒品罪嫌。惟按，犯罪事實應依
    證據認定之，無證據不得認定犯罪事實，又不能證明被告犯
    罪或其行為不罰者，應諭知無罪之判決，刑事訴訟法第154
    條第2項、第301條第1項分別定有明文。再事實之認定，應
    憑證據，如未能發現相當之證據，或證據不足以證明，自不
    能以推測或擬制之方法，以為裁判基礎（最高法院40年台上
    字第86號判例參照）。又被告之自白不能作為有罪判決之唯
    一證據，仍應調查其他必要之證據，以察其是否與事實相符
    ，刑事訴訟法第156條第2項亦有明文，所謂應調查其他必要
    之證據者，並不侷限於此項自白確定出於任意性而已，尤重
    在其有補強證據以擔保被告自白之真實性，亦即以補強證據
    之存在，藉以限制合法自白在證據上之價值，俾發現實質上
    之真實；故即使被告之自白出於任意性，然若別無其他補強
    證據足以擔保其自白確與犯罪實相符者，該「自白」仍非刑
    事訴訟法上得據之為認定被告犯罪事實之證據；且刑事訴訟
    法上所謂認定犯罪事實之證據，係指足以認定被告確有犯罪
    行為之積極證據而言，該項證據自須適合於被告犯罪事實之
    認定，始得採為斷罪資料，如未能發現相當證據或積極證據
    不足為不利於被告事實之認定時，自不能以推測或擬制之方
    法，以為裁判基礎，即應為有利於被告之認定，更不必有何
    有利之證據（參見最高法院29年上字第3105號、40年台上字
    第86號、30年上字第816號判例）。公訴人認定被告甲○○
    涉有上開運輸、販賣第二級毒品犯行，係以其於警詢及偵訊
    中之自白為主要論據。經查，此部分犯行，除被告甲○○前
    開自白外，並無其他證據可為佐證，且就有關其他販賣之時
    間、對象、個別數量等犯罪構成要件之事實，均無證據可為
    佐證，本件扣案如附表1所示之MDA亦與被告甲○○被訴此部
    分犯行無關，自難僅憑被告甲○○於警詢及偵訊時之自白，
    而為不利於被告之認定。是本件被告甲○○除犯罪事實欄所
    示於95年6月21日販入扣案如附表1所示MDA，將之運輸至台
    中，未及販出即遭查獲之犯行外，有關公訴意旨所指其餘運
    輸、販賣MDA部分，因檢察官所舉之證據仍有未足，犯罪事
    實是否發生，即存有合理之懷疑，亦即依現有之證據，尚無
    從說服本院形成被告有罪之心證。此外，複查無其他積極證
    據足資證明被告甲○○有何此部分運輸、販賣毒品之犯行，
    則此部分核係不能證明被告犯罪，惟公訴人認與前揭經論處
    罪刑部分，有連續犯之裁判上一罪關係，爰不另為無罪之諭
    知，併予敘明。
  (二)公訴意旨另以：被告乙○○與被告甲○○合資共15萬元，於
    上開時、地向「小陳」購入第二級毒品MDA近1000顆，因認
    被告乙○○另涉犯毒品危害防制條例第4條第2項之販賣第二
    級毒品罪嫌。公訴人認定被告乙○○有上開犯行，係以證人
    即共同被告甲○○於本院證述其與乙○○合資，及「小陳」
    交付MDA之過程中，被告乙○○全程在場等為主要論據。訊
    據被告乙○○堅詞否認有何販賣第二級毒品MDA之犯行，並
    以前詞置辯。經查：向「小陳」者販入扣案如附表1編號1至
    3所示第二級毒品MDA之15萬元，係被告甲○○一人獨資等情
    ，業如本院之前所認定，且證人甲○○亦於警詢中供稱「我
    拿現金16 萬元（應係15萬元）向小陳一次購得搖頭丸986顆
    ，乙○○陪我北上是基於保護我的立場，沒有給他任何利益
    」等語，則被告乙○○並無出資販入MDA一節，即堪認定。
    按所謂販賣毒品罪，雖不以販入之後復行賣出為構成要件，
    然仍須以營利之意圖為販入行為，被告乙○○並未出資販入
    MDA，縱其於被告甲○○販入MDA時全程在場，仍無從以單純
    在場行為，認定被告乙○○有共同販入MDA以營利之行為。
    此外，本院復查無積極確切證據可資證明被告乙○○有公訴
    人所指販賣第二級毒品MDA之犯行，此部分犯罪不能證明，
    惟公訴人認此部分販賣毒品犯行，與上開認定運輸第二級毒
    品有罪部分有牽連犯之裁判上一罪關係，此部分爰不另為無
    罪之諭知。
乙、無罪部分：
一、公訴意旨又以：被告甲○○明知愷（K）他命係毒品危害防
    制條例第2條所管制之第三級毒品，不得運輸、販賣，竟意
    圖營利，基於販賣及運輸第三級之犯意，於95年6月初某日
    ，在台北市○○○路錢櫃KTV內，向綽號「小陳」真實姓名
    年籍不詳之人，以12萬元販入第三級毒品愷他命150公克，
    再運輸回台中市○區○○路192號4樓之1住處藏放，伺機販
    賣予不特定人牟利。因認被告此部分亦涉犯毒品危害防制條
    例第4條第3項運輸、販賣第三級級毒品等罪嫌。惟訊據被告
    甲○○堅詞否認有此部分運輸、販賣K他命之犯行。
二、按犯罪事實應依證據認定之，無證據不得認定犯罪事實，又
    不能證明被告犯罪或其行為不罰者，應諭知無罪之判決，刑
    事訴訟法第154條第2項、第301條第1項分別定有明文。再事
    實之認定，應憑證據，如未能發現相當之證據，或證據不足
    以證明，自不能以推測或擬制之方法，以為裁判基礎（最高
    法院40年台上字第86號判例參照）。再者，檢察官就被告之
    犯罪事實，應負舉證責任，並指出證明之方法，因此，檢察
    官對於起訴之犯罪事實，應負提出證據及說服之實質舉證責
    任，倘其所提出之證據，不足為被告有罪之積極證明，或其
    闡明之證明方法，無從說服法官以形成被告有罪之心證，基
    於無罪推定之原則，自應為被告無罪判決之諭知（最高法院
    92年台上字第128號判例參照）。
三、公訴人認被告甲○○涉有上開犯行，係以被告甲○○於警詢
    時之自白，及於95年6月21日在被告甲○○位於台中市○○
    路192號4樓之1住處，扣得如附表3編號7、8、9、10所示總
    毛重為112公克（3.1g+11.5g+66.45g+30.95g）之第三級毒
    品K他命為論據。被告甲○○堅詞否認有何運輸或販賣第三
    級毒品犯行，辯稱扣案之K他命均係其個人要施用等語。經
    查：被告甲○○固於警詢中坦稱大約3星期前，與「小陳」
    約在台北市○○○路錢櫃KTV，以12萬元代價購入150公克的
    K 他命等語，然未敘及其購入上開K他命之目的，而於同日
    檢察官訊問時，亦未就此部分再為訊問，縱公訴人認於被告
    甲○○住處扣得之K他命，數量已逾一般施用毒品者之正常
    用量，然就販出之價格、有無營利意圖等販賣毒品之犯罪構
    成要件事實，均乏佐證，實難僅憑被告甲○○持有第三級毒
    品K他命數量為毛重112公克之事實，遽論其以營利之意圖販
    入、僅未及販出。再者，被告甲○○有施用第三級毒品K他
    命之行為，亦有前開尿液檢驗報告可證，則其持有K他命係
    為供自己施用，亦或是伺機販出，仍有可疑。綜上所述，本
    件被告甲○○有關公訴意旨所指其運輸、販賣K他命部分，
    因檢察官所舉之證據仍有未足，犯罪事實是否發生，即存有
    合理之懷疑，亦即依現有之證據，尚無從說服本院形成被告
    有罪之心證。此外，復查無其他積極證據足資證明被告有何
    此部分販賣毒品之犯行，則此部分核係不能證明被告犯罪，
    應就被告甲○○被訴運輸、販賣第三級毒品部分為無罪之諭
    知。末按，第三、四級毒品及製造或施用毒品之器具，無正
    當理由，不得擅自持有；查獲之第三、四級毒品及製造或施
    用毒品之器具，無正當理由而擅自持有者，均沒入銷燬之，
    毒品危害防制條例第11條之1、第18條第1項中段分別定有明
    文，其立法理由略謂「本條例雖未對第三、四級毒品之持有
    者抑或施用者科以刑事罰，惟鑑於第三、四級毒品既均係管
    制藥品，自不允許無正當理由擅予持有，爰增列本條，違反
    者，並於修正條文第18條明定均沒入銷燬」，顯見毒品危害
    防制條例就持有第三、四級毒品，雖規定無正當理由不得擅
    自持有，然並無刑事責任，且同條例第18條第1項中段已經
    明定所持有之第三、四級毒品應沒入銷燬之，沒入之性質係
    屬行政秩序罰，為行政機關依行政程序科罰之權限，法院自
    不得越權諭知沒入銷燬，是扣案如附表3編號3、4（自被告
    甲○○隨身背包內扣得）、編號7至10（自被告甲○○上開
    住處扣得）之第三級毒品K他命，均不為沒收或沒收銷燬之
    諭知，復予敘明。
據上論斷，應依刑事訴訟法第301條第1項、第299條第1項，毒品
危害防制條例第4條第2項、第18條第1項前段、第19條第1項，商
標法第82條、第83條，刑法第2條第1項前段、第11條、修正前刑
法第28條、第56條、第47條、第55條、第51條第5款，判決如主
文。
本案經檢察官丙○○到庭執行職務。
中    華    民    國    95    年    12    月    28    日
                    台灣台中地方法院刑事第二庭
                         審判長法  官  林清鈞
                               法  官  林慧英
                               法  官  陳姵君
上正本證明與原本無異。
如不服本判決應於收受送達後十日內向本院提出上訴書狀。
                               書記官  莊金屏
中    華    民    國    95    年    12    月    28    日
附錄論罪法條：
毒品危害防制條例第4條第2條
製造、運輸、販賣第二級毒品者，處無期徒刑或7年以上有期徒
刑，得併科新臺幣7百萬元以下罰金。
商標法第82條
明知為前條商品而販賣、意圖販賣而陳列、輸出或輸入者，處一
年以下有期徒刑、拘役或科或併科新臺幣五萬元以下罰金。


司法院資訊處製作；財團法人民間司法改革基金會備份。
